---
title: "Weltweite Entwicklung von Fruchtbarkeitsraten und Kindersterblichkeit"
author: "Kaiyan Xie,Yixiang Wang,Yuheng Yang,Yidan Jin"
institute: ""
date: "`r Sys.Date()`"
format: 
  revealjs:
    css: customstyle.css
    embed-resources: true
    slide-number: c
editor: visual
---
```{r setup, include=FALSE}
source("setup.R")
```

## Agenda

::: incremental
1.  Überblick

2.  Datenanalyse

    Fruchtbarkeit und Kindersterblichkeit mit Staatpolitik\
    Fruchtbarkeit und Kindersterblichkeit mit Wirtschaft\
    Fruchtbarkeit und weibliche Ausbildung

3.  Zusammenfassung
:::

##
**Fruchtbarkeit in den letzten Jahren**

```{r Geburtenrate, fig.align='center', warning=FALSE, message=FALSE, echo=FALSE, fig.width=7, fig.height=5,fig.dpi=300}
source("Programm/Fertilityrate.R")
```

## 
**Kindersterblichkeit in den letzten Jahren**

```{r Child_mortality, fig.align='center', warning=FALSE, message=FALSE, echo=FALSE, fig.width=7, fig.height=5,fig.dpi=300}
source("Programm/Mortalityrate.R")
```

## 
**Geburtenrate in Ländern**

```{r Child_Fertilityrate_region, fig.align='center', warning=FALSE, message=FALSE, echo=FALSE, fig.width=7, fig.height=5,fig.dpi=300}
source("Programm/Fertilityrate_region.R")
```

## 
**Unterschiede in Ländern**

```{r Child_mortality_region, fig.align='center', warning=FALSE, message=FALSE, echo=FALSE, fig.width=7, fig.height=5,fig.dpi=300}
source("Programm/Mortalityrate_region.R")
```

## 
**Geburtenrate und Kindersterblichkeitsrate**

```{r Fertilityrate_mortality, fig.align='center', warning=FALSE, message=FALSE, echo=FALSE, fig.width=7, fig.height=5,fig.dpi=300}
source("Programm/Fertilityrate_mortality.R")
```

## Agenda

[1. Überblick]{style="color:lightgray"}

2.  Datenanalyse

    Fruchtbarkeit und Kindersterblichkeit mit Staatpolitik\
    [Fruchtbarkeit und Kindersterblichkeit mit Wirtschaft]{style="color:lightgray"}\
    [Fruchtbarkeit und weibliche Ausbildung]{style="color:lightgray"}

[3. Zusammenfassung]{style="color:lightgray"}

## 
**Geburtenraten mit der Staatspolitik**

```{r Fertilityrate_politik, fig.align='center', warning=FALSE, message=FALSE, echo=FALSE, fig.width=7, fig.height=5,fig.dpi=300}
source("Programm/Fertilityrate_politik.R")
```

##
**Kindersterblichkeit mit Demokratie**
```{r Mortality_politik, fig.align='center', warning=FALSE, message=FALSE, echo=FALSE, fig.width=9, fig.height=5,fig.dpi=300}
source("Programm/Mortality_politik.R")
```

## Agenda

[1. Überblick]{style="color:lightgray"}

2.  Datenanalyse

    [Fruchtbarkeit und Kindersterblichkeit mit Staatpolitik]{style="color:lightgray"}\
    Fruchtbarkeit und Kindersterblichkeit mit Wirtschaft\
    [Fruchtbarkeit und weibliche Ausbildung]{style="color:lightgray"}

[3. Zusammenfassung]{style="color:lightgray"}

## 
**Wirtschaft und Geburtenrate**
```{r Fertilityrate_GDP, fig.align='center', warning=FALSE, message=FALSE, echo=FALSE, fig.width= 9, fig.height=5,fig.dpi=300}
source("Programm/GDP_Fertilityrate.R")
```

##
**Wirtschaft und Verstäderung/Verstäderung und Landwirtschaft**
```{r Agri_Urban, fig.align='center', warning=FALSE, message=FALSE, echo=FALSE, fig.width= 18, fig.height=8,fig.dpi=600}
source("Programm/Agri_Urban.R")
```

##
**Wirtschaft und Landwirtschaft**
```{r GDP_Agri, fig.align='center', warning=FALSE, message=FALSE, echo=FALSE, fig.width= 9, fig.height=5,fig.dpi=300}
source("Programm/GDP_Agri.R")
```

##
**Geburtenrate und Landwirtschaft**
```{r Agri_emplo, fig.align='center', warning=FALSE, message=FALSE, echo=FALSE, fig.width= 18, fig.height=8,fig.dpi=600}
source("Programm/Fertility_Rate_Agri_emplo.R")
```

## 
**Wirtschaft und Kindersterblichkeitsrate**
```{r GDP_Mortality, fig.align='center', warning=FALSE, message=FALSE, echo=FALSE, fig.width= 8, fig.height=5,fig.dpi=300}
source("Programm/GDP_Mortality.R")
```

##
**Gesundheitsausgaben und Kindersterblichkeit**
```{r GDP_Health, fig.align='center', warning=FALSE, message=FALSE, echo=FALSE, fig.width= 18, fig.height=8,fig.dpi=600}
source("Programm/GDP_Health.R")
```

##
**Unterernährung und Kindersterblichkeit**
```{r Mortality_Unterernährung, fig.align='center', warning=FALSE, message=FALSE, echo=FALSE, fig.width= 7, fig.height=5,fig.dpi=300}
source("Programm/Mortality_Unterernährung.R")
```

## Agenda

[1. Überblick]{style="color:lightgray"}

2.  Datenanalyse

    [Fruchtbarkeit und Kindersterblichkeit mit Staatpolitik]{style="color:lightgray"}\
    [Fruchtbarkeit und Kindersterblichkeit mit Wirtschaft]{style="color:lightgray"}\
    Fruchtbarkeit und weibliche Ausbildung

[3. Zusammenfassung]{style="color:lightgray"}

## 
**Geburtenrate und Schuljahren von Frauen**

```{r Fertilityrate_schollingyears, fig.align='center', warning=FALSE, message=FALSE, echo=FALSE, fig.width= 18, fig.height=8,fig.dpi=300}
source("Programm/Fertilityrate_schollingyears.R")
```

## 
**Geburtenrate und Schulbildung**

```{r Fertilityrate_percentage_noEdu, fig.align='center', warning=FALSE, message=FALSE, echo=FALSE, fig.width=18, fig.height=8,fig.dpi=600}
source("Programm/Fertilityrate_percentage_noEdu.R")
```

## 
**Andere Faktoren:Verhütungsmitteln**

```{r Fertilityrate_Verhütung, fig.align='center', warning=FALSE, message=FALSE, echo=FALSE, fig.width=7, fig.height=5,fig.dpi=300}
source("Programm/Fertilityrate_Verhütung.R")
```

## Agenda

[1. Überblick]{style="color:lightgray"}

[2. Datenanalyse]{style="color:lightgray"}

3.  Zusammenfassung

## Zusammenfassung

## Quelle
